臺灣板橋地方法院刑事判決　　　　　　　 94年度訴字第962號
公　訴　人　臺灣板橋地方法院檢察署檢察官
被　　　告　甲○○
　　　　　　　　　　（
上列被告因毒品危害防制條例案件，經檢察官提起公訴（94年度
毒偵字第1970號），及移送併案審理（94年度核退毒偵字第1541
號、94年度毒偵字第6238號），被告於準備程序進行中就被訴事
實為有罪之陳述，經告知簡式審判程序之旨，並聽取當事人之意
見後，本院裁定由受命法官獨任進行簡式審判程序，並判決如下
：
    主  文
甲○○連續施用第一級毒品，累犯，處有期徒刑壹年。扣案之注
射針筒陸支沒收。又連續施用第二級毒品，累犯，處有期徒刑伍
月。應執行有期徒刑壹年肆月。扣案之注射針筒陸支沒收。
    事  實
一、甲○○曾有違反肅清煙毒條例、竊盜、詐欺等多項前科紀錄
    。其中曾因竊盜案件，經本院以90年度易字第3837號判處有
    期徒刑1年確定，又因詐欺案件，經本院以92年度易字第521
    號判處有期徒刑4月，如易科罰金以300元折算1日確定，前
    開2案件經本院以92年度聲字第2229號裁定應執行有期徒刑1
    年2月，於民國93年11月14日縮刑期滿執行完畢。復因施用
    毒品，經本院以92年度毒聲字第3159號裁定應送勒戒處所觀
    察、勒戒，經觀察、勒戒後，認有繼續施用毒品傾向，再經
    本院以92年度毒聲字第3927號裁定應送戒治處所施以強制戒
    治，再經同法院裁定停止戒治所餘戒治期間付保護管束，於
    93年8月11日強制戒治執行完畢釋放，並經臺灣板橋地方法
    院檢察署以93年度戒毒偵字第323 號為不起訴處分。詎其仍
    未戒除毒癮，竟於強制戒治執行完畢釋放後，5 年內另分別
    基於施用第一級毒品海洛因（以下簡稱海洛因）及施用第二
    級毒品安非他命（以下簡稱安非他命）之概括犯意，均自94
    年1 月1 日某日起至同年9 月14日止，先後多次在臺北縣三
    峽鎮○○路○ 段292 巷12弄15號住處等地，以將海洛因稀釋
    後，再以針筒注射入體內之方式施用海洛因，及以將安非他
    命放置在玻璃球內，在其下以火燒烤，使生煙霧，再以口鼻
    吸其煙氣之方式施用安非他命，海洛因平均2 日即施用1 次
    ；安非他命則平均2 至3 星期施用1 次。嗣分別於94年1 月
    4 日晚間10 時 許，為警在臺北縣三峽鎮○○路○ 段17巷9
    號查獲。於同年4 月18日晚間9 時許，為警在國道3 號高速
    公路南向72公里處查獲，並扣得其所有供其施用海洛因所用
    之注射針筒6 支。於同年8 月17日中午12時許，為警在臺北
    縣三峽鎮○○路、介壽路口查獲。於同年9 月15日上午11時
    20 分 許，因通緝為警在臺北縣三峽鎮○○路○ 段292 巷12
    弄15 號 查獲。均採尿驗悉。
二、案經臺北縣政府警察局永和分局、三峽分局、內政部警政署
    國道公路警察局第六警察隊報告臺灣板橋地方法院檢察署檢
    察官偵查起訴及移送併案審理。
    理  由
一、上揭事實，業據被告甲○○於本院審理中坦承不諱，且其於
    94年1月4日為警查獲後所採集之尿液，經送往臺灣檢驗科技
    股份有限公司以EIA酵素免疫分析法初步檢驗，以GC/MS氣相
    層析質譜儀確認檢驗結果，認有安非他命類及鴉片類陽性反
    應，有該公司94年2 月7 日濫用藥物尿液檢驗報告乙紙在卷
    可稽；於同年4 月18日為警查獲後所採集之尿液，經送往臺
    灣尖端先進生技醫藥股份有限公司以EIA 酵素免疫分析法初
    步檢驗，以GC/MS 氣相層析質譜儀確認檢驗結果，認有安非
    他命類及鴉片類陽性反應，有該公司94年4 月25日濫用藥物
    檢驗報告乙紙附卷可稽；於同年8 月17日為警查獲後所採集
    之尿液，經送往臺灣檢驗科技股份有限公司以EIA 酵素免疫
    分析法初步檢驗，以GC/MS 氣相層析質譜儀確認檢驗結果，
    認有鴉片類陽性反應，有該公司94年9 月2 日濫用藥物尿液
    檢驗報告乙紙在卷足憑；於同年9 月15日因通緝為警查獲後
    所採集之尿液，經送往臺灣檢驗科技股份有限公司以EIA 酵
    素免疫分析法初步檢驗，以GC/MS 氣相層析質譜儀確認檢驗
    結果，認有安非他命類及鴉片類陽性反應，有該公司94年10
    月3 日濫用藥物尿液檢驗報告乙紙附卷可考。此外並有其所
    有供其施用海洛因所用之注射針筒6 支扣案可證。足徵被告
    自白與事實相符，被告施用第一級、第二級毒品犯行應堪認
    定。又被告曾因施用毒品，經本院以92年度毒聲字第3159號
    裁定應送勒戒處所觀察、勒戒，經觀察、勒戒後，認有繼續
    施用毒品傾向，再經本院以92年度毒聲字第3927號裁定應送
    戒治處所施以強制戒治，再經同法院裁定停止戒治所餘戒治
    期間付保護管束，於93年8 月11日強制戒治執行完畢釋放，
    並經臺灣板橋地方法院檢察署以93年度戒毒偵字第323 號為
    不起訴處分，有臺灣高等法院被告前案紀錄表乙紙在卷可考
    。足徵被告經強制戒治執行完畢釋放後，5 年以內再犯施用
    毒品危害防制條例第10條之罪。本件事證明確，被告犯行洵
    堪認定。
二、查海洛因、安非他命分別為毒品危害防制條例第2條第2項第
    1款、第2款明定之第一級、第二級毒品，均不得持有、施用
    及販賣。核被告施用海洛因之所為係犯毒品危害防制條例第
    10條第1項之罪。其施用安非他命之所為，係犯同條第2項之
    罪。其施用海洛因及安非他命前持有海洛因及安非他命之低
    度行為均應為施用之高度行為所吸收，不另論罪。被告先後
    多次施用海洛因及安非他命犯行，皆時間緊接，方法相同，
    觸犯構成要件相同之罪名，顯皆係基於概括犯意為之，應均
    依連續犯規定論以一罪，並依法加重其刑。其所犯上開2罪
    ，犯意各別，行為不同，應予分論併罰。又被告曾因竊盜案
    件，經本院以90年度易字第3837號判處有期徒刑1年確定，
    又因詐欺案件，經本院以92年度易字第521 號判處有期徒刑
    4月，如易科罰金以300元折算1日確定，前開2案件經本院以
    92年度聲字第2229號裁定應執行有期徒刑1 年2月，於93年
    11月14日縮刑期滿執行完畢，有前開臺灣高等法院被告前案
    紀錄表乙紙附卷可參，其受有期徒刑之執行完畢，5年以內
    再犯有期徒刑以上之本罪，為累犯，均應遞加重其刑。公訴
    人雖僅就被告於94 年1月5日為警採尿前回溯26小時、96小
    時內某時，在不詳地點，分別施用海洛因及安非他命犯行提
    起公訴，然檢察官就犯罪事實一部起訴者，其效力及於全部
    ，本件被告其餘施用海洛因及安非他命犯行，與前揭論罪科
    刑部分，有連續犯裁判上一罪關係，已如前述，本院自應就
    屬於裁判上一罪之前開部分一併加以裁判。爰審酌施用海洛
    因後，有短暫興奮及欣快感，而隨之而來卻會陷入困倦狀態
    ，長期使用會產生耐藥性及心理、生理依賴性，即需增加劑
    量始可達到主觀相同效果，一旦停止使用，除產生戒斷反應
    外，易伴有心理之渴藥性，導致施用者無法控制自身行為。
    而安非他命為中樞神經興奮劑，使用者於初用時會有提神、
    振奮、欣快感、自信、滿足感等效果，但多次使用後，前述
    感覺會逐漸縮短或消失，不用時會感覺無力、沮喪、情緒低
    落而致使用量及頻次日漸增加，長期使用會造成如妄想型精
    神分裂症之安非他命精神病，症狀包括猜忌、多疑、妄想、
    情緒不穩、易怒、視幻覺、聽幻覺、觸幻覺、強迫或重覆性
    的行為及睡眠障礙等，也常伴有自殘、暴力攻擊行為，施用
    海洛因及安非他命分別對身心產生的危害，被告業經觀察、
    勒戒及強制戒治卻仍無法戒除施用毒品之惡習，復為本件施
    用海洛因及安非他命犯行，顯見戒除毒癮之意志薄弱，兼衡
    其犯罪之動機、目的、手段、品行、施用次數，坦承犯行之
    犯罪後態度等一切情狀，分別量處如主文所示之刑，並定其
    應執行之刑，以玆儆懲。
三、扣案之注射針筒6支，為被告所有供其施用海洛因所用之物
    之事實，業據被告供承不諱，爰依刑法第38條第1項第2款宣
    告沒收。
據上論斷，應依刑事訴訟法第273 條之1 第1 項、第299 條第1
項前段，毒品危害防制條例第10條第1項、第2項，刑法第11 條
前段、第56條、第47條、第51條第5款、第38條第1項第2款，判
決如主文。
本案經檢察官曾文鐘到庭執行職務。
中　　華　　民　　國　　94　　年　　11　　月　　30　　日
                  刑事第十庭  法　官      張宏節
上列正本證明與原本無異。
如不服本判決應於送達後10日內向本院提出上訴狀。
                              書記官      鄧順生
中　　華　　民　　國　　94　　年　　11　　月　　30　　日
附錄本案論罪科刑法條全文：
毒品危害防制條例第10條
施用第一級毒品者，處 6 月以上 5 年以下有期徒刑。
施用第二級毒品者，處 3 年以下有期徒刑。
